臺灣臺北地方法院刑事判決　　　　　　　93年度交易字第25號
公　訴　人　臺灣臺北地方法院檢察署檢察官
被　　　告　甲○○
上列被告因業務過失傷害案件，經檢察官提起公訴（九十二年度
調偵字第八六一號），本院判決如下：
    主  文
甲○○從事業務之人，因業務上之過失傷害人，處有期徒刑伍月
，如易科罰金，以參佰元折算壹日。
    事  實
一、甲○○以駕駛營業小客車為業，為從事駕駛業務之人，於民
    國九十二年五月二十二日上午七時二十分許，駕駛車牌號碼
    五Ｃ─三八七號營業小客車，沿臺北市○○路內側第一車道
    由東向西方向行進，途經臺北市○○路與建國北路設有禁止
    左轉標誌之交岔路口時，本應注意駕駛人駕駛汽車，應遵守
    道路交通標誌、標線、號誌之指示，行經交岔路口亦同，而
    當時天候晴、日間自然光線、路面乾燥、無缺陷、無障礙物
    、視距良好，亦無不能注意之情事，竟貿然違規左轉，適乙
    ○○騎乘車牌號碼ＢＧＢ─五一五號重型機車沿對向行駛至
    上開路口，見甲○○違規左轉，阻礙其直行，遂緊急煞車欲
    閃避之，致其失去平衡車身傾倒在地向前滑行，其所騎乘機
    車之左前車頭乃撞及甲○○所駕駛之營業小客車右側車身，
    乙○○因此受有右鎖骨骨折、腦部鈍挫傷、右胸部頓挫傷、
    右眼眶骨折、頭部外傷併顱內出血、右氣血胸之傷害。甲○
    ○肇事後，於有偵查權限機關發覺其犯罪前，即在現場向前
    來處理車禍事宜之警員自首。
二、案經乙○○訴由臺北市政府警察局中山分局報請臺灣臺北地
    方法院檢察署檢察官偵查起訴。
    理  由
一、訊之被告甲○○固不諱於前揭時、地有違規左轉情事，並與
    告訴人乙○○發生車禍，惟矢口否認有何過失，辯稱：告訴
    人之傷勢係其自行倒地受傷，與伊違規左轉無涉，伊係已完
    成左轉後，告訴人緊急煞車倒地始撞及伊之車輛云云，惟查
    ：
（一）前揭事實，業據告訴人指訴甚詳（見九十二年度偵字第一
      五二八一號卷第三四頁），並有道路交通事故現場圖、補
      充資料表、交通事故談話紀錄表、臺北市○○○○○道路
      交通事故調查報告表（一）、（二）、現場照片（見本院
      卷第一宗第十頁至第十六頁、第十八頁至第二六頁、及長
      庚紀念醫院九十二年六月二十七日甲診字第醫九九五號診
      斷證明書、九十二年七月二十二日甲診字第醫一○四一號
      診斷證明書（見九十二年度偵字第一五二八一號卷第六頁
      、第三二頁）等件附卷可證。
（二）按駕駛人駕駛汽車，應遵守道路交通標誌、標線、號誌之
      指示，道路交通安全規則第九十條定有明文；又交岔路口
      因特殊需要另設有標誌、標線者，汽車駕駛人並應依其指
      示行車，同法第一百零二條第一項第十款亦有規定，此為
      汽車駕駛人應盡之注意義務。查本件被告確於前揭車禍發
      生時地違規左轉，且是時路權係屬告訴人所有，業為被告
      所自承，則若被告能遵守交通標誌之指示，不貿然違規左
      轉，告訴人即能順利直行通過該交岔路口，不須因閃避被
      告而緊急煞車，導致其失去平衡車身倒地滑行，因此受有
      傷害。次據卷內道路交通事故調查報告表（一）之繪示，
      本件事故發生時天候晴、日間自然光線、路面狀況乾燥、
      無缺陷、無障礙物，視距良好，應無何不能注意之情事。
      彼時被告若能確實遵守前揭交通法規，善盡注意義務，即
      可避免與告訴人之機車發生碰撞，從而，被告之過失，及
      其過失與告訴人所受傷害間，有相當因果關係，均至為灼
      然。
（三）另本件道路交通事故經本院送請臺北市車輛行車事故鑑定
      委員會鑑定結果，認定被告違反禁止左轉標誌左轉為肇事
      原因，告訴人則無任何肇事因素，此有臺北市車輛行車事
      故鑑定委員會九十三年十二月二十二日北鑑審字第○九三
      三○四一八六○○號函附之鑑定意見書一份在卷可證（見
      本院卷第二宗第十二頁、第十三頁），益徵被告就本件車
      禍發生、告訴人傷害結果確有過失。
（四）綜上，被告所辯無非推諉卸責之詞，不足採信，本件事證
      明確，被告犯行堪予認定，應依法論科。
二、被告係以駕駛營業小客車為業，業據其供陳在卷（見九十二
    年度偵字第一五二八一號卷第四頁反面），是其為從事駕駛
    業務之人無疑，其因駕駛業務之過失而傷害人，係犯刑法第
    二百八十四條第二項前段之業務過失傷害罪。又被告肇事後
    ，於其犯罪行為未為有偵查權限之機關發覺前，即向前來處
    理車禍事宜之警員承認肇事，此有臺北市政府警察局中山分
    局交通分隊警員所填具之自首調查表一紙在卷可憑（見本院
    卷第一宗第十七頁），被告嗣未逃避偵審，合於自首之要件
    ，應依刑法第六十二條前段規定，減輕其刑。爰審酌被告身
    為職業駕駛人，其注意能力應較一般人為高，對於交通法規
    ，亦應較常人嫻熟，竟未能善盡駕駛注意義務，導致告訴人
    受有傷害，且犯後仍飾詞狡辯，未與告訴人和解，犯後態度
    不佳等一切情狀，量處如主文所示之刑，並諭知易科罰金之
    折算標準。
據上論結，應依刑事訴訟法第二百九十九條第一項前段，刑法第
二百八十四條第二項前段、第六十二條前段、第四十一條第一項
前段，罰金罰鍰提高標準條例第一條前段、第二條，判決如主文
。
本案經檢察官丙○○到庭執行職務。
中　　華　　民　　國　　94　　年　　3 　　月　　31　　日
                        臺灣臺北地方法院交通法庭
                            審判長法  官  陳興邦
                                  法  官  劉亭柏
                                  法  官  劉素如
以上正本證明與原本無異。
如不服本判決，應於判決送達後10日內，向本院提出上訴狀。
　　　　　　　　　　　　　　書記官　陳俐妙
中　　華　　民　　國　　94　　年　　3 　　月　　31　　日
中華民國刑法第284條
 (過失傷害罪)
因過失傷害人者，處六月以下有期徒刑、拘役或五百元以下罰金
，致重傷者，處一年以下有期徒刑、拘役或五百元以下罰金。
從事業務之人，因業務上之過失傷害人者，處一年以下有期徒刑
、拘役或一千元以下罰金，致重傷者，處三年以下有期徒刑、拘
役或二千元以下罰金。
中華民國刑法第62條
 (自首減輕)
對於未發覺之罪自首而受裁判者，減輕其刑。但有特別規定者，
依其規定。
中華民國刑法第41條
 犯最重本刑為五年以下有期徒刑以下之刑之罪，而受六個月以下
有期徒刑或拘役之宣告，因身體、教育、職業、家庭之關係或其
他正當事由，執行顯有困難者，得以一元以上三元以下折算一日
，易科罰金。但確因不執行所宣告之刑，難收矯正之效，或難以
維持法秩序者，不在此限。併合處罰之數罪，均有前項情形，其
應執行之刑逾六月者，亦同。
